臺灣臺北地方法院民事判決　　　　　　　 94年度訴字第354號
原　　　告　丁○○
訴訟代理人　楊金順律師
複　代理人　曾朝誠律師
被　　　告　正中彩色製版股份有限公司
法定代收人　丙○○
被　　　告　戊○○○
　　　　　　己○○
　　　　　　乙○○
上二人共同
訴訟代理人　吳家業律師
上列當事人間請求遷讓房屋等事件，本院於民國94年9月6日言詞
辯論終結，判決如下：
    主  文
被告己○○應將臺北市○○區○○段二小段三五六０建號即門牌
號碼臺北市○○區○○街二段七三號五樓之九房屋騰空遷讓返還
原告。
被告乙○○應將臺北市○○區○○段二小段三五六一建號即門牌
號碼臺北市○○區○○街二段七三號五樓之十房屋騰空遷讓返還
原告。
被告己○○應給付原告自民國93年12月9日起至返還第一項房屋
之日止，按月以新臺幣肆仟捌佰元計算之損害金。
被告乙○○應給付原告自民國93年12月9日起至返還第二項房屋
之日止，按月以新臺幣肆仟捌佰元計算之損害金。
原告其餘之訴駁回。
訴訟費用由被告己○○、乙○○各負擔二十分之九，餘由原告負
擔。
本判決第一項、第二項於原告各以新臺幣貳拾肆萬元為被告己○○、乙○○供擔保後，得假執行。
被告己○○、乙○○如分別於第一項、第二項房屋騰空遷讓返還
原告前，各以新台幣柒拾貳萬元為原告預供擔保，得免為假執行
。
    事實及理由
一、程序方面：
  (一)被告正中彩色製版股份有限公司、被告戊○○○未於最後
      言詞辯論期日到場，核無民事訴訟法第386條所列各款情
      形，依原告之聲請，由其一造辯論而為判決。
  (二)原告起訴時原訴之聲明關於相當於租金之不當得利或損害
      賠償之起算日均自民國93年12月8日起算，嗣於94年9月6
      日言詞辯論程序中減縮自93年12月9日起算，依民事訴訟
      法第255條第1項第3款之規定，應予准許。
二、原告起訴主張：臺北市○○區○○段2小段3560建號即門牌
    號碼臺北市○○區○○街2段73號5樓之9以及同段3561建號
    即門牌號碼臺北市○○區○○街2段73號5樓之10之房屋，原
    為被告正中彩色製版股份有限公司（以下簡稱正中公司）所
    有，嗣經本院查封拍賣，而由原告各以新臺幣（下同）72萬
    元投標買受，並在繳足價金後於民國93年12月9日取得本院
    核發之不動產權利移轉證書，現為系爭二筆房屋之所有權人
    。因被告正中公司主張其有委託被告戊○○○與被告己○○
    及被告乙○○於89年底起分別就上開二筆房屋約定有不定期
    租賃關係云云，致系爭二筆房屋迄今無法點交，惟被告己○○及乙○○卻表示與被告正中公司間並未訂有租約，渠等對
    於是否有租約關係存在之說辭相互矛盾，亦未提出租賃契約
    書及給付租金之證據以實其說，被告間之所有租賃關係顯屬
    通謀虛偽意思表示所為者，原告爰依民法第87條第1項規定
    ，主張其意思表示無效。退步言，縱被告間之租賃契約為真
    實，亦屬不定期限租賃契約且未經公證，依民法第425條第2
    項規定，無同條第1項買賣不破租賃規定之適用，綜上所述
    ，被告己○○及乙○○既自原告取得所有權後分別繼續占用
    如主文第一項、第二項所示房屋，原告自得依同法第767條
    規定本於所有權請求被告遷讓系爭房屋並返還予原告。又被
    告自原告取得系爭二筆房屋之所有權後，已無正當權源而仍
    繼續分別占有使用原告所有之系爭二筆房屋，致原告無法使
    用收益處分，受有相當於租金之損害，原告自得依民法第18
    4條第1項前段、第185條、第213條第1項及第2項規定、第17
    9條前段規定，以系爭房屋周圍房屋租金行情為計算標準請
    求被告連帶給付相當於租金之損害賠償及不當得利等語。並
    聲明：（一）被告己○○應將如主文第1項所示之房屋騰空
    遷讓返還予原告。（二）被告乙○○應將如主文第2項所示
    之房屋騰空遷讓返還予原告。（三）被告正中公司、戊○○○及己○○應自民國93年12月9日起至被告己○○遷讓返還
    如主文第1項所示之房屋之日止，按月連帶給付11,520元予
    原告。（四）被告正中公司、戊○○○及乙○○應自民國93
    年12月9日起至被告乙○○遷讓返還如主文第2項所示之房屋
    之日止，按月連帶給付新台幣11,520元予原告。（五）第（
    一）、（二）項聲明，原告願供擔保，請准宣告假執行之宣
    告。
三、被告方面：
  (一)被告己○○、乙○○則以：被告己○○、乙○○分別於88
      年10月30日、10月10日向訴外人甲○○承租台北市○○區
      ○○街2段73號5樓之9、台北市○○區○○街2段73號5樓
      之10房屋，租期分別自88年11月1日起至89年10月31日止
      ，及自88年10月15日起至89年10月14日止，月租均為6,0
      00元，因被告己○○、乙○○於租約期滿時未能搬遷，而
      被告戊○○○亦未再要求被告己○○、乙○○交還房屋，
      且繼續收取租金至93年11月止，依民法第451條及第425條
      規定，上開情形應視為不定期限之租賃契約，而對於原告
      繼續存在，且執行程序之拍賣亦屬買賣，拍賣公告所載條
      件即屬買賣條件，買賣雙方自應受買賣條件之拘束，原告
      標買系爭房屋時，係以負有租約權利義務負擔之條件拍賣
      ，原告明知此情而標買，自應遵守此買賣契約，繼受買賣
      契約載明之負擔，而無主張適用民法第425條第2項之餘地
      ，再者，系爭租賃契約均成立於88年間，在民法425條第2
      項生效之前，故無該條之適用，從而被告基於租賃契約而
      占有使用系爭房屋，並非無權占有。又原告請求給付之金
      額顯屬過高，違反土地法第97條第1項規定，至於原告所
      稱被告己○○、乙○○自93年12月起未付租金，實係因原
      告否認租賃關係拒收租金等語資為抗辯。並聲明：（一）
      原告之訴及其假執行之聲請均駁回；（二）如受不利之判
      決，請准供擔保免為假執行。
  (二)被告戊○○○則以：系爭房屋原係被告戊○○○之弟即訴
    外人甲○○所有，由被告戊○○○代理甲○○分別與被告己○○、乙○○簽訂租賃契約，嗣甲○○將系爭房屋出賣予訴
    外人黃林秀如，租約期滿後，因該被告2人仍未搬遷，黃林
    秀如未再異議而委託被告戊○○○繼續向被告己○○、乙○○收取租金。嗣黃林秀如將系爭房屋先後出賣予訴外人吳秀
    華及被告正中公司，最後並將系爭房屋移轉予被告正中公司
    ，因被告正中公司未履約，故未取得使用權，而由被告戊○○○繼續收取租金至拍定為止等語資為抗辯。並聲明：原告
    之訴及其假執行之聲請均駁回。
  (三)被告正中彩色製版股份有限公司：被告正中公司原向訴外
    人黃林秀如買受系爭房屋，因未交付價金，故該買賣契約業
    經解除等語資為抗辯。並聲明：原告之訴及其假執行之聲請
    均駁回。
四、兩造不爭執之事項：
  (一)臺北市○○區○○段2小段3560建號即門牌號碼臺北市○○區○○街2段73號5樓之9以，原登記為訴外人沈伯臣所
      有、89年8月16日以買賣原因登記為訴外人黃林秀如所有
      、90年8月8日以買賣原因登記為訴外人吳秀華所有、91年
      3月8日登記為被告正中公司所有、94年1月18日以拍賣為
      原因登記為原告丁○○所有（台北市建成地政事務所異動
      索引，見本院卷第99-1 03頁；94年6月24日言詞辯論筆錄
      ，見本院卷第145頁背面）。
  (二)臺北市○○區○○段2小段3561建號即門牌號碼臺北市○○區○○街2段73號5樓之10之房屋88年1月4日以買賣原因
      登記為訴外人沈伯臣所有、89年8月16日以買賣原因登記
      為訴外人黃林秀如所有、90年8月8日以買賣原因登記為訴
      外人吳秀華所有、91年3月8日登記為被告正中公司所有、
      94年1月18日以拍賣為原因登記為原告丁○○所有（台北
      市建成地政事務所異動索引，見本院卷第91-9 6 頁；94
      年6月24日言詞辯論筆錄，見本院卷第145頁背面）。
  (三)本院民事執行處委託台灣金融資產服務股份有限公司拍賣
      系爭不動產，93年10月19日之拍賣不動產公告（特別變賣
      程序）之使用情形欄註明：「點交否：一建號：3560、35
      61部分：由債務人正中彩色製版股份有限公司委由沈月霞
      分別出租與第三人己○○、乙○○。均自89 年底起為不
      定期租賃，租金每月分別為6,000元。拍定後不點交」（
      台灣金融資產服務股份有限公司拍賣不動產公告，見本院
      卷第141-143頁；94年6月24日言詞辯論筆錄，見本院卷第
      145頁背面）。
  (四)原告於93年12月9日經本院92年執戊字第27097號強制執行
      事件之不動產拍賣程序取得系爭二筆不動產權利移轉證書
      （94年9月6日言詞辯論筆錄，見本院卷第191頁）。
  (五)被告己○○、乙○○於本件言詞辯論終結前仍分別占有台
      北市○○區○○街2段73號5樓之9、台北市○○區○○街2
      段73號5樓之10房屋（以下簡稱為系爭房屋），尚未搬遷
      （94年9月6日言詞辯論筆錄，見本院卷第191頁）。
  (六)被告己○○、乙○○於93年11月系爭房屋拍定後即未再付
      租金與任何人（94年4月15日言詞辯論筆錄，見本院卷第
      58- 59頁）。
  (七)被告無法提出租賃契約正本（94年5月10日言詞辯論筆錄
      ，見本院卷第109頁），其主張不定期限之租賃契約均未
      經公證，被告己○○、乙○○目前關於系爭房屋均無書面
      租賃契約之訂定。
五、兩造之爭執事項：
  (一)被告所提之租賃契約形式上是否真正？
    １原告否認訴外人甲○○與被告己○○、乙○○之租賃契約
      之形式上真正，又倘渠等間之租賃關係存在多年，按一般
      社會經驗，事關雙方權益，對租賃契約書乙事應至為慎重
      ，豈有因數年未使用租約，而有找不著之理？被告沈月霞
      與己○○、乙○○自認無法提出租賃契約書之正本，故原
      告實有合理懷疑系爭租賃契約書之真實性，並否認被告己○○、乙○○所提租賃契約書之形式真正。
    ２被告己○○、乙○○辯稱：鈞院民事執行處92年度執字第
      27907號拍賣抵押物執行卷內租賃契約書，因已時隔數年
      之久，且沈月霞收租均另給據，行之有年，被告己○○、
      乙○○原執租賃契約書已數年未用，現覓無著，故未能提
      出。又依民法第325條第1項規定，被告只須提出給付最近
      1期（93年11月份）租金之收據，即足證93年10月以前之
      租金均已付清。
    ３證人甲○○：系爭房屋自88年1月4日至89年8月16日為證
      人甲○○所有，嗣出售予黃林秀如。當初出租房屋係證人
      甲○○委託被告沈月霞處理，由被告沈月霞向被告己○○
      、乙○○收取租金後交給證人甲○○（94年8月2日言詞辯
      論筆錄，見本院卷第181頁）。
  (二)若被告提出之租賃契約形式上為真正，則被告間是否為通
      謀虛偽意思表示？
    １原告主張：
      被告戊○○○辯稱89年7月間訴外人甲○○將系爭二筆
        房屋賣給訴外人黃林秀如，訴外人黃林秀如於90年8月8
        日將系爭二筆房屋出賣過戶給訴外人吳秀華，但吳秀華
        並未履約，所以買賣契約就解除了。至91年3月8日，黃
        林秀如又將系爭二筆房屋出賣予被告正中公司，並請訴
        外人吳秀華將房屋過戶至被告正中公司名下，但被告正
        中公司沒有履約，所以被告正中公司對於房子一直沒有
        使用權，租金也就一直由被告繼續收取，到被拍定為止
        。惟依台北市政府警察局萬華分局函：
        「系爭房屋確為被告己○○、乙○○均向被告戊○○○
        承租」。然該分局之刑事查訪表中，問：「系爭房屋之
        所有權人為誰？」戊○○○答：「是正中公司，但都是
        由我在處理」、「…，最後才又過給該正中公司，但該
        公司也是委託我處理」，豈有忽而指稱被告正中公司無
        使用權，嗣又承認有其所有權而受其委託租約，被告戊○○○所陳，前後矛盾，委不足採。
      被告己○○、乙○○陳稱被告戊○○○謂被告正中公司
        委託伊處理系爭房屋部分，應係戊○○○簡略交代租賃
        過程之說法，與事實尚有出入；又被告正中公司陳稱目
        前承租戶係與原所有權人甲○○承租與被告正中公司無
        關，被告正中公司對系爭租賃契約說辭不一，被告己○○、乙○○與被告戊○○○之租約顯係虛偽訂立。
      被告戊○○○等未提出任何繳稅憑單：
        租賃契約書第14條約定：「印花稅各自負責，房屋之捐
        稅由甲方負擔，乙方水電費及營業上必須繳納之捐稅自
        行負擔。」及第15條約定：「本件之租屋房屋稅、綜合
        所得稅等，若較出租前之稅額增加時，其增加部份，應
        由乙方負責補貼，乙方決不異議。」然被告既從88年收
        取租金迄今多年，惟不見被告提出任何繳稅憑單，實與
        常理相悖。
      縱租賃契約為真實，被告提出之租金收據亦非形式之真
        正：
    　　被告己○○、乙○○辯稱渠等2人之租期均自88年底至
        89年，倘渠等仍持續付租金至93年11月份，迄今已達4
        年之久，惟依租賃契約書之約定，租金每次應繳1個月
        ，是租金收據至少有將近百張，被告卻僅提出10張租金
        收據？原告實有合理懷疑被告提出之證物之真實性。
  　　被告戊○○○所提出具予被告己○○之租金收據中，其
        字跡與用紙卻幾乎相同，顯係事後偽造。
    ２被告己○○、乙○○則辯稱：原告指被告對系爭房屋之租
    　賃契約係通謀虛偽意思表示，卻未有任何舉證，自無足採
      。
  (三)被告得否以拍賣公告上已註明拍定後不點交為由，主張租
      賃契約對於原告繼續存在？
    １被告己○○、乙○○辯稱：被告己○○、乙○○對系爭房
      屋有不定期租賃契約，且原告標買上開房屋時，上開房屋
      係以負有上開租約權利義務負擔（即權利瑕疵）之條件拍
      賣，原告明知其情而標買，自應遵守此買賣契約之內容，
      繼受買賣契約業已明載之權利義務負擔，並繼續履行之，
      而無主張民法第425條第2項適用之餘地，被告己○○、乙○○自得依上開租約以承租人之地位繼續占有系爭房屋，
      而非無權占有。
    ２原告主張：按強制執行法中之「點交」程序，係指買受人
      或承買人在符合強制執行法第99條第1項至第3項情形下，
      得請求執行法院強制解除債務人或第三人占有之權利而言
      。又執行法院並無實體認定之職權，是拍賣公告中註記「
      拍定後不點交」，意義僅在限制買受人或承買人不得於拍
      定後向執行法院聲請點交而已，並不能進一步推論債務人
      或第三人有實體上合法占有之正當權源，被告自不得以強
      制執行中列被告己○○、乙○○為承租人及「拍定後不點
      交」，主張被告間之租約存在對抗原告。
  (四)系爭租賃契約是否適用新修正之民法第425條第2項規定？
    １被告己○○、乙○○則以：系爭契約分別於89年10月31日
      及89年10月14日屆期前，被告戊○○○均有分別向被告己○○、乙○○表示約滿不再續約，並要求被告己○○、乙○○搬遷，嗣被告2人因未覓得適當之所，故未能遷出，
      被告戊○○○即未再異議，並繼續收租，應依民法第451
      條規定，視為以不定期限繼續租賃契約，再依修正前民法
      第425條規定，本件租賃契約對於原告仍繼續存在（答辯
      狀，見本院卷第61-63頁）。系爭租賃契約均成立於88年
      間，在民法425條第2項生效前，故無該條之適用，從而被
      告基於租賃契約而占有使用系爭房屋，並非無權占有，原
      告應繼承前房東黃林秀如出租人地位，黃林秀如應繼承甲○○出租人地位等語資為抗辯。
    ２原告主張：按88年4月21日修正公布民法第425條第2項：
      「前項規定，於未經公證之不動產租賃契約，其期限逾5
      年或未定期限者，不適用之。」該規定於89年5月5日施行
      。被告所提之租賃契約書第2條約定：「租賃期限經甲乙
      雙方洽定為1年即自民國88年10月1日起至民國89年10 月
      31日止。（本約若不續約，需於到期並一個月通知，否則
      雙方仍依本約承租不另訂契約）」。則被告己○○自89年
      11月起及被告乙○○自89年10月15日起，依民法第451條
      之規定，雙方視為以不定期限繼續租賃契約，故被告沈月
      霞與被告己○○、乙○○間之租賃契約縱令為真正，亦因
      不定期限租賃契約且未經公證，依民法第425條第2項規定
      無「買賣不破租賃」之適用。被告己○○、乙○○之租賃
      契約僅有債之效力，無拘束原告之效力。
  (五)若本件有不定期租賃契約存在，原告是否可依土地法第10
      0條第1項規定終止契約收回系爭不動產？
    １原告主張：鈞院92年度執午字第27907號之執行命令禁止
      債務人正中公司，收取對第三人楊明珠、被告己○○、被
      告乙○○之租金債權或為他人處分，第三人亦不得對債務
      人清償，故被告己○○、乙○○二人自93年12月起迄今未
      繳交租金，顯見被告己○○、乙○○占有系爭房屋並無正
      當權源。
    ２被告己○○、乙○○辯稱：原告所稱被告己○○、乙○○
      自93年12月起未付租金，實係因原告否認租賃關係拒收租
      金。
  (六)被告應給付原告相當於租金之金額為若干？
    １原告主張：原告於93年12月9日取得權利移轉證書，而為
      系爭房屋之所有權人，被告無權占有使用系爭房屋，致原
      告受有無法使用收益之損害，故請求被告按月連帶給付相
      當於租金之不當得利或損害賠償新台幣11,520元。
    ２被告己○○、乙○○辯稱：原告請求給付之金額顯屬過高
      ，違反土地法第97條第1項規定。
六、原告主張系爭二筆房屋係原告分別各以72萬元向本院標買並
    取得所有權，為被告己○○、乙○○二人分別占有使用迄今
    ，仍未搬遷等情，業據原告提出不動產權利移轉證書及執行
    筆錄為證，並經本院依職權調閱本院九十二年度執戊字第二
    七九０七號執行卷宗查閱屬實，且為被告己○○、乙○○二
    人所不爭執，堪信此部份之主張為真實。惟被告己○○、乙○○二人以上開情詞置辯，是本件之主要爭執乃在於本件有
    無「買賣不破租賃」之適用？執行法院所為「拍賣不點交」
    之公文或公告意義為何？(一)按「出租人於租賃物交付後，
    承租人占有中，縱將其所有權讓與第三人，其租賃契約，對
    於受讓人仍繼續存在。前項規定，於未經公證之不動產租賃
    契約，其期限逾五年或未定期限者，不適用之。」民法第
    425條已有明文規定。查被告己○○、乙○○二人係抗辯其
    二人與訴外人甲○○所約定之租賃契約已為不定期限租賃契
    約，而原告取得系爭二筆房屋係於93年12月9日即88年4月21
    日民法債編修正條文施行之後（上開民法債編修正條文於89
    年5月5日施行），則依前揭法條第2項之規定，自不適用同
    條第1項買賣不破租賃之規定，亦即，系爭二筆房屋之現所
    有權人即原告不受原所有人甲○○、黃林秀如、吳秀華、正
    中公司與被告己○○、乙○○二人間租賃契約之拘束，被告
    己○○、乙○○二人不得以此主張為有權占有，因此，被告
    己○○、乙○○二人此部份所辯，尚不足採信。
    (二)其次，強制執行法中之「點交」程序，係指買受人或承
    買人在符合強制執行法第99條第1項至第3項之情形下，得請
    求執行法院強制解除債務人或第三人占有之權利而言。又執
    行法院並無實體認定之職權，是拍賣公告中註記「拍定後不
    點交」，意義僅在限制買受人或承買人不得於拍定後向執行
    法院聲請點交而已，並不能進而推論債務人或第三人有實體
    上合法占有之權源。另查系爭房屋之拍賣公告中雖註明：「
    建號三五六０、三五六一部分：由債務人正中彩色製版（股
    ）份有限公司委由沈月霞分別出租予第三人己○○、乙○○
    。均自八十九年底起為不定期租賃，租金每月分別六千元」
    、「拍定後不點交」等字，有該公告影本附卷可稽，惟依上
    開說明，僅屬原告不得向執行法院聲請點交而已，尚非逕謂
    承租人即被告己○○、乙○○有占有使用系爭房屋之正當權
    源，仍應由本院審認，被告己○○、乙○○二人容有誤解。
    ( 三)依上所陳，被告己○○、乙○○二人與訴外人甲○○
    、黃林秀如、吳秀華、正中公司間之租賃契約，因係不定期
    限之租賃契約，即無「買賣不破租賃」原則之適用，而無拘
    束系爭房屋受讓人即原告之效力。是，被告己○○、乙○○
    二人分別占有使用系爭二筆房屋，即為無法律上之正當權源
    ，則原告依民法第767條規定，請求被告己○○、乙○○二
    人分別遷讓返還系爭二筆房屋，為有理由，應予准許。，故
    被告己○○、乙○○二人此部份之抗辯，顯然誤認法律之規
    定，亦不能認為有理由。又被告己○○、乙○○二人故意占
    有原告所有之系爭二筆房屋，既無正當權源，其行為已侵害
    原告之所有權，致原告受有系爭房屋無法出租受益之財產上
    損害，原告自得依民法第184條第1項前段規定，請求被告負
    損害賠償責任。而相當於租金之損害賠償金額之計算，依土
    地法第九十七條第一項規定：「城市地方房屋之租金，以不
    超過土地及其建築物申報總價額年息百分之十為限。」，惟
    此年息百分之十為限，乃指房屋租金之最高限額而言，非謂
    所有租賃房屋之租金必須照申報總價額年息百分之十計算之
    ，尚須斟酌房屋之位置、工商繁榮程度、使用人利用房屋之
    經濟價值、所受利益等情事以為決定。查本件原告僅基於系
    爭二筆房屋之所有權來請求，並不包括房屋所坐落之基地所
    有權，而系爭二筆房屋為十二層樓建築之五樓，房屋前為臺
    北市○○街○段道路，約十六公尺寬，附近主要交通工具為
    客運班車，土地使用分區編定係屬都市計劃區第四商業區，
    生活機能堪稱方便等情，有中華徵信不動產估價師事務所鑑
    定報告影本在卷足憑，本院綜核上情，認為被告己○○、乙○○二人分別無權占有系爭二筆房屋，原告所受相當於租金
    之損害，以依原告分別買受系爭二筆房屋之價格柒拾貳萬元
    之年息百分之八計算為適當。從而，原告本於侵權行為之法
    律關係，請求被告己○○、乙○○二人分別自93年12月9日
    起至返還系爭房屋之日止，按月給付損害賠償金額四千八百
    元（720000×0.08/12 =480 0），洵屬有據，應予准許，逾
    此部分之請求，即屬無據，應予駁回。
七、至於原告本於侵權行為之法律關係請求被告正中公司及戊○○○連帶給付損害賠償金額部分，因被告正中公司及戊○○○二人既未實際占有系爭二筆房屋，且縱然被告正中公司及
    戊○○○與被告己○○、乙○○二人就系爭二筆房屋之租賃
    契約互為通謀虛偽意思表示，依上開說明，該二租賃契約亦
    不能對抗原告。對原告自無任何損害可言，其請求被告正中
    公司及戊○○○二人連帶給付損害賠償金額部分，即屬無理
    由，應予駁回。
八、原告陳明願供擔保，聲請宣告假執行，及被告己○○、乙○○二人陳明願供擔保以免假執行，經核原告勝訴部分及被告
    己○○、乙○○二人敗訴部分，都合於法律規定，爰酌定相
    當之擔保金額分別准許之。
九、本件為判決基礎之事證已臻明確，兩造其餘攻擊防禦及立證
    方法，核於判決結果不生影響，毋庸一一論述，附此敘明。
十、據上論結，原告之訴為一部有理由，一部無理由，並依民事
    訴訟法第385條第1項前段、第78條、第85條第1項，第390條
    第2項，第392條，判決如主文。
中　　華　　民　　國　　94　　年　　9　　月　　20　　日
                  民事第四庭    法　官　陳文正
以上正本係照原本作成
如對本判決上訴，須於判決送達後20日內向本院提出上訴狀
中　　華　　民　　國　　94　　年　　9　　月　　20　　日
                    　　　　　　書記官　黃菀茹
